臺灣彰化地方法院刑事判決　　　　　　　　　　　　　九十三年度訴字第三四號
　　公　訴　人　臺灣彰化地方法院檢察署檢察官
　　被　　　告　乙○○
右列被告因違反毒品危害防制條例案件，經檢察官提起公訴（九十三年度毒偵字第七
五一號），本院認有刑事訴訟法第二百七十三條之一第一項之情形，而改依簡式審判
程序判決如左：
    主  文
乙○○連續施用第一級毒品，累犯，處有期徒刑玖月。
    事  實
一、乙○○曾因違反毒品危害防制條例案件，經本院於民國（下同）八十九年八月十
    六日以八十九年度員簡字第二八九號判處有期徒刑六月確定，於九十年六月十八
    日以易科罰金執行完畢。又其前因施用毒品案件，經本院以八十八年度毒聲字第
    三一七二號裁定移送觀察、勒戒後，認無繼續施用毒品之傾向，由臺灣彰化地方
    法院檢察署檢察官於八十八年八月十八日，以八十八年度偵字第九七號為不起訴
    處分確定。復於八十九年間，又因施用毒品案件，經本院以八十九年毒聲字第二
    四０一號裁定移送觀察、勒戒後，認有繼續施用毒品之傾向，由本院另以八十九
    年毒聲字第二九二八號裁定令入戒治處所施以強制戒治，而於九十年六月十五日
    執行期滿，此部份所涉刑事案件部分，則經本院以八十九年員簡字第二八九號判
    處有期徒刑六月確定，業已執行完畢。再因施用第二級毒品案件，經本院以九十
    一年毒聲字第二四九二號裁定令入戒治處所施以強制戒治一年，但因毒品危害防
    制條例關於刑事處遇程序嗣已修正而未執行，此部份所涉刑事案件部分，則另經
    本院以九十三年度易緝字第六號判決判處有期徒刑八月確定，現正執行中。詎其
    仍不知悔改，於五年內，復基於施用第一級毒品海洛因之概括犯意，自九十二年
    九月某日起至九十三年二月十一日止，在位於彰化縣員林鎮○○里○○路○段坡
    姜巷四五九號之住處，以將第一級毒品海洛因摻水置放於注射針筒中，注射於手
    臂之方式，連續施用第一級毒品海洛因多次，約每天施用一次。嗣於九十三年二
    月十一日九時三十分許，在彰化縣員林鎮○○路二十六號三樓之三前為警查獲。
二、案經嘉義市警察局第一分局報請臺灣彰化地方法院檢察署檢察官偵查起訴，本院
    認有刑事訴訟法第二百七十三條之一第一項之情形，而改依簡式審判程序審理。
    理  由
一、按除被告所犯為死刑、無期徒刑、最輕本刑為三年以上有期徒刑之罪或高等法院
    管轄第一審案件者外，於刑事訴訟法第二百七十三第一項程序進行中，被告先就
    被訴事實為有罪之陳述時，審判長得告知被告簡式審判程序之旨，並聽取當事人
    、代理人、辯護人及輔佐人之意見後，裁定進行簡式審判程序；除簡式審判程序
    及簡易程序案件外，第一審應行合議審判，刑事訴訟法第二百七十三條之一第一
    項、第二百八十四條之一分別定有明文。本件被告乙○○所涉係死刑、無期徒刑
    、最輕本刑為三年以上有期徒刑之罪或高等法院管轄第一審案件以外之罪，並於
    本院行準備程序時就被訴事實為有罪之陳述，本院合議庭依前揭規定，經評議結
    果，裁定改由受命法官獨任行簡式審判程序，先予敘明。
二、右揭事實，業據被告乙○○於本院行準備程序與審理時均坦承不諱，且其於九十
    三年二月十一日為警採取之尿液，經送驗結果確呈嗎啡及甲基安非他命陽性反應
    （施用第二級毒品安非他命部分，業為本院九十三年度易緝字第六號判決效力所
    及，已經臺灣彰化地方法院檢察署檢察官另為不起訴處分），有嘉義市衛生局九
    十三年二月二十三日所出具之第0000000000號檢驗涉嫌毒品及管制藥
    品之尿液檢體案件報告書一紙附卷可稽，故核被告之自白應與事實相符，堪以採
    信。再查被告前因施用毒品案件，經本院以八十八年度毒聲字第三一七二號裁定
    移送觀察、勒戒後，認無繼續施用毒品之傾向，由臺灣彰化地方法院檢察署檢察
    官於八十八年八月十八日，以八十八年度偵字第九七號為不起訴處分確定。復於
    八十九年間，又因施用毒品案件，經本院以八十九年毒聲字第二四０一號裁定移
    送觀察、勒戒後，認有繼續施用毒品之傾向，由本院另以八十九年毒聲字第二九
    二八號裁定令入戒治處所施以強制戒治，而於九十年六月十五日執行強制戒治期
    滿，此部份所涉刑事案件部分，則經本院以八十九年員簡字第二八九號判處有期
    徒刑六月確定，業已執行完畢。再因施用第二級毒品案件，經本院以九十一年毒
    聲字第二四九二號裁定令入戒治處所施以強制戒治一年，但因毒品危害防制條例
    關於刑事處遇程序嗣已修正而未執行，此部份所涉刑事案件部分，則另經本院以
    九十三年度易緝字第六號判決判處有期徒刑八月確定，現正執行中等情，有該不
    起訴處分書、判決書、臺灣高等法院被告全國前案紀錄表及臺灣彰化地方法院檢
    察署刑案資料查註紀錄表在卷足憑。被告顯係於受觀察勒戒、強制戒治執行完畢
    釋放後，五年內再犯毒品危害防制條例第十條第一項之罪，從而，本件犯罪事證
    明確，被告前開犯行洵堪認定。
三、核被告所為，係犯毒品危害防制條例第十條第一項之施用第一級毒品罪。被告為
    施用毒品持有第一級毒品，其持有之低度行為均應為施用之高度行為所吸收，不
    另論罪。被告先後多次施用第一級毒品海洛因之犯行，時間緊接，所犯又係構成
    要件相同之罪名，顯係基於概括犯意反覆為之，應依連續犯規定論以一罪，並加
    重其刑。末查被告曾因違反毒品危害防制條例案件，經本院於八十九年八月十六
    日以八十九年度員簡字第二八九號判處有期徒刑六月確定，於九十年六月十八日
    以易科罰金執行完畢等情，有臺灣彰化地方法院檢察署刑案資料查註紀錄表及臺
    灣高等法院被告全國前案紀錄表等件在卷可參，其於受有期徒刑之執行完畢後，
    五年以內再犯有期徒刑以上之罪，為累犯，應加重其刑，並依法遞加重之。爰審
    酌被告前曾有施用毒品罪行，經送觀察勒戒、強制戒治後，猶不知悔改，再施用
    毒品不輟，不僅戕害自身健康，更辜負國家將之視為病人，並施以長時間之戒治
    處遇之苦心，惟其對他人權益之侵害仍屬有限，於本院審理中已坦承其犯行，及
    其犯罪目的、手段等一切情狀，量處如主文所示之刑。
據上論斷，應依刑事訴訟法第二百七十三條之一第一項、第二百九十九條第一項前段
，毒品危害防制條例第十條第一項，刑法第十一條前段、第五十六條、第四十七條，
判決如主文。
本案經檢察官甲○○到庭執行職務。
中      華      民      國    九十三    年      五      月      七      日
                              臺灣彰化地方法院刑事第一庭
                                       法      官   簡  璽  容
右正本證明與原本無異。
如不服本判決，應於判決送達後十日內向本院提出上訴狀( 須附繕本 )。
                                       法院書記官   王  惠  嬌
中      華      民      國    九十三    年      五      月      十三    日
毒品危害防制條例第十條第一項
施用第一級毒品者，處六月以上五年以下有期徒刑。
